臺灣士林地方法院民事裁定　　　　　　　 100年度監字第52號
聲　請　人　徐台勇
上列聲請人聲請處分受監護人不動產事件，本院裁定如下：
    主  文
准聲請人代為處分受監護宣告人徐林秋霞（女，民國○○年○○月○○
日生，身分證統一編號：Ｚ000000000號）所有坐落臺北市○○區
○○段二小段306 地號（面積：5,653 平方公尺、權利範圍：46
960 分之328 ）之土地；及其上同段4655建號即門牌號碼為臺北
市○○區○○路66巷40弄7 號3 樓（面積：79.05 平方公尺、權
利範圍全部）之建物。
程序費用由受監護宣告人徐林秋霞之財產負擔。
    理  由
一、本件聲請意旨略以：受監護人徐林秋霞前經鈞院於民國99年
    12月15日以99年度監宣字第189 號裁定宣告為受監護宣告之
    人，同時選定聲請人為其監護人。又受監護人徐林秋霞長期
    臥病在床，已喪失自理能力，每月固定支出之看護費用約新
    臺幣（下同）32,000元，而受監護人目前雖有少許存款，並
    每年領取軍人遺族退休半俸約14萬5 千元左右，但仍不足以
    支付龐大之醫療費用，現為籌措受監護人徐林秋霞日後之安
    養醫療之費用，擬處分其名下所有坐落臺北市○○區○○段
    二小段306 地號之土地，及其上同段4655建號即門牌號碼為
    臺北市○○區○○路66巷40弄7 號3 樓之建物，且受監護人
    徐林秋霞之子女徐台龍、徐台陸、徐台齡、徐台美、徐台麗
    均已同意由聲請人代為處分受監護人之上開不動產，為此爰
    依法聲請裁定許可聲請人代理處分受監護人之上開不動產等
    語。
二、按監護人對於受監護人之財產，非為受監護人之利益，不得
    使用、代為或同意處分。監護人為下列行為，非經法院許可
    ，不生效力：(一)代理受監護人購置或處分不動產。(二)代理受
    監護人，就供其居住之建築物或其基地出租、供他人使用或
    終止租賃。民法第1101條第1項、第2項定有明文。
三、經查，本件聲請人主張之上揭事實，業據提出本院99年度監
    宣字第189 號民事裁定、戶籍謄本、土地及建物之所有權狀
    與登記謄本、郵政存簿儲金簿、全國財產稅總歸戶財產查詢
    清單、親屬系統表、同意書等件為證，並經本院依職權調閱
    99年度監宣字第189 號民事卷宗查核無誤，堪信聲請人之主
    張為真正。本院審酌受監護人名下財產除上開不動產外，雖
    仍有存款101,944 元，並每年領取軍人遺族退休半俸約14萬
    5 千元左右，惟受監護人長期臥病在床，日常生活須專人照
    顧，每月需支出之養護費用約32,000元，則其現有財產顯不
    足以支應其生活及長期照護所需之費用，且受監護人徐林秋
    霞之其他子女徐台龍、徐台陸、徐台齡、徐台美、徐台麗等
    人均同意由聲請人代為處分受監護人所有之上開不動產，因
    認聲請人主張為受監護人之利益計，有處分受監護人所有之
    上揭不動產以籌措養護費用之必要，尚非無據。故聲請人之
    聲請為有理由，應予准許。
四、末按，監護人於執行有關受監護人之生活、護養療治及財產
    管理之職務時，應尊重受監護人之意思，並考量其身心狀態
    與生活狀況。又監護人應以善良管理人之注意，執行監護職
    務。監護人於執行監護職務時，因故意或過失，致生損害於
    受監護人者，應負賠償之責。且法院於必要時，得命監護人
    提出監護事務之報告、財產清冊或結算書，檢查監護事務或
    受監護人之財產狀況，民法第1112條、第1113條準用同法第
    1100條、第1109條第1 項、第1103條第2 項規定甚明。本件
    聲請人即監護人代為處分受監護人徐林秋霞之不動產或就其
    處分所得之金錢，自應盡善良管理人之注意義務妥適管理，
    並使用於受監護人之生活及養護療治所需費用，併予敘明。
五、依非訟事件法第21條第1 項、民法第1103條第1 項，裁定如
    主文。
中    華    民    國   100    年    4     月    29    日
                  家事庭  法  官  陳章榮
以上正本證明與原本無異。
如對本裁定抗告，應於裁定送達後10日內向本院提出抗告狀。
中    華    民    國   100    年    4     月    29    日
                          書記官  丁梅芬